臺灣高等法院刑事判決　　　　　　　　　94年度上易字第92號
上　訴　人　臺灣基隆地方法院檢察署檢察官
被　　　告　甲○○
上列上訴人因被告竊盜案件，不服臺灣基隆地方法院93年度訴字
第517號，中華民國93年11月30日第一審判決（起訴案號：臺灣
基隆地方法院檢察署93年度偵緝字第203號），提起上訴，本院
判決如下：
    主  文
原判決撤銷。
甲○○連續攜帶兇器竊盜，累犯，處有期徒刑拾月。
扳手貳支及扣案之鐵絲壹條均沒收。
    事  實
一、甲○○前因違反麻醉藥品管理條例案件，經本院判處有期徒
    刑4月確定；又因竊盜案件，經臺灣士林地方法院判處有期
    徒刑3月確定，2案接續執行，於民國91年7月2日執行完畢。
    詎其仍不知悔改，復意圖為自己不法之所有，並基於概括犯
    意，先於93年2月5日晚上10許，在基隆市○○區○○路附近
    ，見戴妤璇所有停放在路旁之車號ＦＶ─5408號（引擎號碼
    ：Ａ4Ｅ08090）自用小客車，無人注意管理之際，以鐵絲勾
    開車門，並持客觀上足以對人之生命、身體構成危險之兇器
    螺絲起子1支，將方向盤之螺絲卸下，再以1扁形物體插入該
    車之啟動器，而竊得該車供己代步之用。繼於同年2月下旬
    某日，在臺北縣汐止市○○街附近，持其所有客觀上足以對
    人之生命、身體構成危險之兇器扳手2支，竊取邱奕懿所有
    之ＥＡ─9956號自用小客車前後2面車牌，得手後懸掛在上
    揭竊得之戴妤璇自用小客車。嗣於93年3月5日上午7時5分許
    ，其駕駛懸掛邱奕懿自用小客車牌之戴妤璇所有自用小客車
    ，行經基隆市○○路與仁三路口，因形跡可疑，為警查獲而
    悉上情。再於93年10月8日晚上某時，在台北縣汐止市新台
    五線與茄苳路口，竊取王維德所有停放於該處路邊車牌ＥＢ
    ─5983號之自用小客車，旋將ＥＢ─5983號2片車牌丟棄，
    改掛已註銷廢棄之ＢＬ─1943號車牌行駛，嗣於同年月30日
    7 時許，由張文吉駕駛上開贓車為警查獲而悉上情。
二、案經基隆市警察局第一分局移送台灣基隆地方法院檢察署檢
    察官偵查起訴。
    理  由
一、訊據被告甲○○坦承上開竊盜犯行不諱，並經被害人戴妤璇
    、邱奕懿、王維德指陳失竊情節屬實，復有失竊物品贓物領
    據附卷足稽，亦有扣案鐵絲1條可佐，事證明確，犯行至堪
    認定。
二、核被告所為係犯刑法第320條1項及第321條第1項第3款之普
    通及加重竊盜罪。其先後犯行，時間緊接，手法及構成要件
    相同，顯係基於概括犯意而反覆為之，應依連續犯規定，以
    加重竊盜一罪論並加重其刑。又被告曾受如上述犯罪事實所
    載有期徒刑之執行完畢，有本院被告全國前案紀錄表在卷可
    按，其於5年內再犯本件有期徒刑以上之罪，為累犯，應依
    法遞加重其刑。至檢察官上訴意旨以被告夥同張文吉共同竊
    取王維德車輛，因被告甲○○於本院供承係單獨行竊，張文
    吉於警訊亦否認共同行竊，此外公訴人迄未指出2人間有何
    犯意連絡之證據資料可供採酌，不能徒憑張文吉曾駕駛該贓
    車，遽認彼等即為共同行竊，併為敘明。
三、原審據以論罪科刑固非無見，惟查被告尚有竊取王維德車輛
    部分，原審未及審酌，尚有未洽，檢察官上訴以此指摘原判
    決不當，為有理由，應將原判決撤銷改判。爰審酌被告有多
    次竊盜前科，有前引本院被告全國前案紀錄表可按，仍不思
    悔改，一再犯案，及其竊盜之方法、竊得之財物價值與犯後
    坦承犯行等一切情狀，量處如主文第2項所示之刑。扣案之
    鐵絲1條係被告所有供本案竊盜之用，已據其供承在卷；又
    其持以竊盜之扳手2支雖未據扣案，然無證據證明其業已滅
    失，均依法沒收。另扣案之鑰匙1串，與本案犯罪事實無涉
    ，且被告持以竊盜之螺絲起子非其所有等，均據被告供明在
    卷，爰均不予宣告沒收，併此敘明。
據上論斷，應依刑事訴訟法第369條第1項前段、第364條、第299
條第1項前段，刑法第56條、第321條第1項第3款、第47條，罰金
罰鍰提高標準條例第1條，判決如主文。
本案經檢察官吳慎志到庭執行職務。
中    華    民    國    94    年    2     月    23    日
                  刑事第六庭審判長法  官  許國宏
                                  法  官  林銓正
                                  法  官  洪光燦
以上正本證明與原本無異。
不得上訴。
                                  書記官  陳玉嬋
中    華    民    國    94    年    2     月    25    日
附錄：本案論罪科刑法條全文：
中華民國刑法第321條第1項第3款
犯竊盜罪而有左列情形之一者，處六月以上、五年以下有期徒刑
：
一  於夜間侵入住宅或有人居住之建築物、船艦或隱匿其內而犯
    之者。
二  毀越門扇、牆垣或其他安全設備而犯之者。
三  攜帶兇器而犯之者。
四  結夥三人以上而犯之者。
五  乘火災、水災或其他災害之際而犯之者。
六  在車站或埠頭而犯之者。
前項之未遂犯罰之。
